臺灣高等法院刑事裁定
111年度抗字第1391號
抗  告  人  
即  受刑人  呂樂周



上列抗告人即受刑人因沒入保證金案件，不服臺灣臺北地方法院
中華民國111年8月5日裁定（111年度聲字第1213號），提起抗告
，本院裁定如下：
    主  文
抗告駁回。                                             
    理  由
一、原裁定意旨略以：
　㈠本件抗告人即受刑人呂樂周因詐欺案件，偵查中經臺灣臺北
    地方檢察署（下稱臺北地檢署）檢察官聲請羈押，復經原審
    法院指定保證金新臺幣（下同）4,000元，由抗告人出具現
    金保證後，將其釋放。嗣該案經本院以109年度上易字第371
    號判決判處有期徒刑1年2月確定等節，有107年刑保字第290
    號國庫存款收款書及本院被告前案紀錄表在卷可憑。
  ㈡又抗告人於受上開有罪判決確定後，經檢察官囑託臺灣宜蘭
    地方檢察署（下稱宜蘭地檢署）執行，經宜蘭地檢署檢察官
    按抗告人住居所傳喚其應於民國111年5月24日上午9時20分
    到案接受執行，其中送達宜蘭縣○○鎮○○路00號之傳票，因未
    獲會晤抗告人本人，已將文書交予有辨別事理能力之同居人
    即抗告人配偶收受；另送達宜蘭縣○○鎮○○路000巷0號之傳票
    ，因未獲會晤本人亦無受領文書之同居人或受僱人，而將傳
    票於111年5月10日寄存於該地之警察機關即宜蘭縣政府警察
    局蘇澳分局蘇澳派出所以為送達，是依刑事訴訟法第62條準
    用民事訴訟法第138條第1項、第2項之規定，上開通知業經
    寄存送達程序而生合法送達之效力，惟抗告人無正當理由未
    遵期到案執行，並經拘提無著乙節，此有抗告人之個人戶籍
    查詢資料、宜蘭地檢署執行傳票送達證書、檢察官拘票、司
    法警察拘提抗告人未獲報告書存卷可稽。此外，原審法院裁
    定時，抗告人未因另案在監執行或在押乙情，亦有本院在監
    在押全國紀錄表可參，足認抗告人業已逃匿。從而，檢察官
    聲請沒入抗告人所繳納之前揭保證金及實收利息，核無不合
    ，應予准許，爰依刑事訴訟法第118條第1項、第119條之1第
    2項、第121條第1項規定，將抗告人繳納之保證金4,000元及
    實收利息併沒入之等語。
二、抗告意旨略以：抗告人於111年5月24日接獲執行通知單，惟
    抗告人於111年4月至6月間因嚴重糖尿病及高血壓，又被感
    染蜂窩性組織炎，且疫情正在擴大，當時抗告人有去電宜蘭
    地檢署執行處請求延期執行，執行處有答應延後，但抗告人
    未再收到執行日期。抗告人之身體狀況現有好轉，但民事部
    分仍繫屬在最高法院，此事已告知執行單位，另抗告人在疫
    情爆發後即就近在住所附近之診所就診，也自行購買抗生素
    及藥膏在家治療，抗告人每天在家治療，並無逃避之行為及
    事實。抗告人近日康復後，請執行處來函告知更改後之執行
    日期，亦請法院法外施仁云云。。
三、按具保之被告逃匿者，應命具保人繳納指定之保證金額，並
    沒入之，不繳納者，強制執行，保證金已繳納者，沒入之；
    又依第118條規定沒入保證金時，實收利息併沒入之；另沒
    入保證金，以法院之裁定行之，刑事訴訟法第118條第1項、
    第119條之1第2項、第121條第1項分別定有明文。
四、經查：
　㈠抗告人因詐欺案件，經原審法院指定保證金4,000元，由抗告
    人出具現金保證後，將其釋放，該案並經本院於111年2月23
    日以109年度上易字第371號判決判處有期徒刑1年2月確定，
    有國庫存款收款書（存單號碼：107年刑保字第290號）、本
    院被告前案紀錄表各1份在卷可參。該案確定後，嗣經臺北
    地檢署囑託宜蘭地檢署執行，宜蘭地檢署檢察官乃就抗告人
    住所即宜蘭縣○○鎮○○路00號、當時之居所即宜蘭縣○○鎮○○路
    000巷0號傳喚抗告人到案執行，惟抗告人經合法傳喚後，無
    正當理由未遵期到案執行，且經拘提無著等節，亦有抗告人
    之個人戶籍查詢資料、宜蘭地檢署送達證書、檢察官拘票、
    員警報告書各1份附卷可參，又原審法院裁定時，抗告人未
    因另案在監執行或在押，亦有本院在監在押全國紀錄表附卷
    可佐，足認抗告人確已逃匿，是原裁定沒入抗告人所繳納之
    保證金4,000元及實收利息，並無違誤。
　㈡抗告人雖以上揭情詞提起本件抗告，然參以抗告人自承接獲
    執行通知之日為111年5月24日，迄原審裁定沒入保證金之11
    1年8月5日間，尚有2月有餘之期間，倘抗告人係因疾病、疫
    情關係而未到案執行，此逾2月之期間，實屬充裕，足讓抗
    告人得以安排就醫，並妥適向執行機關請求暫緩執行或為請
    假事宜，然卷內並未見抗告人請求暫緩執行或請假之相關資
    料，抗告人亦未提出其自稱罹患疾病之醫療證明，或經採檢
    新冠肺炎陽性結果、或經通知採行居家檢疫、集中檢疫、隔
    離治療等相關證明，尚難僅因抗告人空言主張，即遽認有抗
    告意旨所指各項未遵期到案執行之事由為真，況抗告人經警
    前往其住、居所均拘提未果，已如前述，益徵抗告意旨所指
    抗告人因疾病、疫情因素而每天在家治療，並無逃避之行為
    云云，尚非可採，從而被告人以此為由提起本件上訴，並無
    理由。
五、綜上所述，原審裁定沒入抗告人繳納之保證金暨實收利息，
    核其認事用法，並無違誤或不當，本件抗告人提起本件抗告
    ，為無理由，應予駁回。
據上論斷，應依刑事訴訟法第412條，裁定如主文。
中　　華　　民　　國　　111 　年　　9 　　月　　23　　日
                  刑事第二十一庭審判長法　官  林怡秀
                                      法　官  許泰誠
                                      法　官  蔡羽玄
以上正本證明與原本無異。
不得再抗告。
                                      書記官  林君縈
中　　華　　民　　國　　111 　年　　9 　　月　　26　　日